臺灣臺南地方法院民事裁定
110年度司監宣字第42號
聲  請  人  財團法人台南市私立朝興社會福利慈善事業基金會
            附設朝興啟能中心

法定代理人  侯昭朱  
相  對  人  林育霖  


關  係  人  黃郁蘋律師
上列聲請人聲請選任特別代理人，本院裁定如下：
    主  文
選任黃郁蘋律師於林育霖（男、民國00年0月00日生、身分證統
一編號：Z000000000號）辦理監護宣告或輔助宣告事件，為林育
霖之特別代理人。
程序費用壹仟元由相對人負擔。
    理  由
一、本件聲請人聲請意旨略稱：相對人林育霖為重度智能障礙者
    ，不能為意思表示或受意思表示，及辨識其意思表示效果之
    能力，因相對人之母已過世，相對人自民國96年2月22日入
    住聲請人處受照顧後，其家屬鮮少訪視相對人，對相對人不
    聞不問，無人願為相對人聲請監護宣告，故有選任特別代理
    人之必要。而聲請人為照護相對人之社會福利機構，屬利害
    關係人，聲請人為相對人向財團法人法律扶助基金會台南分
    會申請監護宣告事件之扶助獲准，並經該會指派黃郁蘋律師
    擔任相對人向法院聲請監護或輔助宣告事件之非訟代理人，
    爰依法聲請選任黃郁蘋律師為相對人之特別代理人等語。
二、按無訴訟能力人有為訴訟之必要，而無法定代理人或法定代
    理人不能行代理權者，其親屬或利害關係人，得聲請受訴法
    院之審判長，選任特別代理人；民事訴訟法有關當事人能力
    、訴訟能力及共同訴訟之規定，於非訟事件關係人準用之；
    家事非訟事件，除法律別有規定外，準用非訟事件法之規定
    ，民事訴訟法第51條第2 項、非訟事件法第11條、家事事件
    法第97條分別定有明文。
三、經查，聲請人之前揭主張，業據提出中華民國身心障礙證明
    、財團法人法律扶助基金會台南分會審查決定通知書、擔任
    特別代理人同意書、除戶謄本等資料在卷可證。本院審酌相
    對人因領有重度身心智能障礙證明，堪認相對人為上開監護
    或輔助宣告事件之聲請時非訟能力有所欠缺，顯不能獨立以
    法律行為負擔義務，聲請人為社會福利機構，屬利害關係人
    ，故聲請人聲請為相對人選任特別代理人自屬有據。又本院
    考量聲請人推薦之黃郁蘋律師，為社團法人臺南律師公會會
    員，具法律相關專業，客觀上並無利害衝突之虞，本院認選
    任黃郁蘋律師為相對人之特別代理人，尚屬適當，爰裁定如
    主文所示。
四、依家事事件法第164條第2項，裁定如主文。
中　　華　　民　　國　　110 　年　　10　　月　　31　　日
                家事法庭      司法事務官  吳玲媛
以上正本係照原本作成。。
如對本裁定抗告，須於裁定送達後10日之不變期間內，向本院提
出抗告狀，並繳納抗告費新臺幣1,000元。
中　　華　　民　　國　　110 　年　　11　　月　　4 　　日
                              書  記  官  林木村